## Funções

As funções englobam uma tarefa numa única linha de código

Porquê utilizar funções:

* Reutilizar código
* Melhorar a legibilidade
* Dividir um problema noutros mais pequenos e fáceis de resolver

---

## Funções

```{r}
valor_medio <- function(vector){
  
  soma <- sum(vector)
  N <- length(vector)
  valor_medio <- soma / N
  
  return(valor_medio)
}
```

Utilizar a função:
```{r}
valor_medio(c(2,3,2,3))
```

---

## Funções

Exemplo: Escolher um filme 

```{r, echo = FALSE, message=FALSE}
Filmes <- data.frame(ID = 1:6, 
Title = c("The Godfather", "The Terminator", "La La Land", "Ghostbusters", "Alien", NA),
Genre = c("Drama","Action","Musical","Comedy",NA,"Sci-Fi"),
Duration = c(175L, 107L, 128L, 105L, NA, 107L),
Rating = c(9.2, 8.0, 8.4, 7.8, 6.1, 6.7),
For18Plus = For18Plus
)

```{r, warning= FALSE}
FilmeOk <- function(Nome_Filme){
  
  Filme <- Filmes[Filmes$Title == Nome_Filme,]

  if(Filme$Rating < 6.3) {
    print("Má escolha")

    } else {
    print("Boa escolha")
    }
}

FilmeOk("Alien")
```
