## Vectores

Usar c() para concatenar valores:
```{r}
Title <- c("The Godfather", "The Terminator", "La La Land", "Ghostbusters", "Alien")
Title
```

Usar sequências:
```{r}
ID <- 1:10
ID
```

--- 
## Vectores

Usar seq() para uma sequência com intervalos de 5:

```{r}
Duration <- seq(170, 190, by = 5)
Duration
```

---

## Vectores

Criar uma sequência com repetição:
```{r}
Rating <- rep(c(1, 5, 3), times = 3)
Rating
```

Repetir cada valor numa sequência:
```{r}
Rating <- rep(c(1, 5, 3), each = 3)
Rating 
```

--- 

## Vectores

Aceder a elementos de um vector:
```{r}
Genre <- c("Drama", "Action", "Musical", "Comedy", "Sci-Fi")
Genre[1]
```

**Nota:** Os índices em R começam em [1], ao contrário de outras linguagens (Python, Java, C) que começam em [0].

--- 
## Vectores

### **Exercício 3:** 

* Criar vector For18Plus com valores na tabela.

* Aceder ao 3º elemento do vector For18Plus.
```{r}
# Filmes

#      ID          Title   Genre Duration Rating For18Plus
#   <int>          <chr>   <chr>    <int>  <dbl>     <lgl>
# 1     1  The Godfather   Drama      175    9.2      TRUE
# 2     2 The Terminator  Action      107    8.0     FALSE
# 3     3     La La Land Musical      128    8.4     FALSE
# 4     4   Ghostbusters  Comedy      105    7.8     FALSE
# 5     5          Alien    <NA>       NA    6.1      TRUE
# 6     6           <NA>  Sci-Fi      107    6.7     FALSE
```

